臺北高等行政法院裁定　　　　　　　　　　　　　　九十二年度訴字第五六九三號
　　原　　　告　甲○○七十四.
　　法定代理人　乙○○
　　被　　　告　行政院體育委員會
　　代　表　人　林德福（主任委員）
　　訴訟代理人　謝天仁律師
右原告與行政院體育委員會間因褒獎事件，原告對行政院體育委員會九十二年九月十
五日體委競字第○九二○○一六七九○三號書函提起行政訴訟，本院裁定如左：
    主  文
原告之訴駁回。
訴訟費用由原告負擔。
    理  由
一、按提起課予義務訴訟，須以經過訴願為其前提，其未經過訴願程序，遽行提起行
    政訴訟，即不備起訴之要件，此觀行政訴訟法第五條第一項規定甚明。又原告之
    訴，有起訴不合程式或不備其他要件者，行政法院應以裁定駁回之，同法第一百
    零七條第一項第十款亦有明文。
二、本件原告因褒獎事件，起訴意旨略以：原告於民國九十一年十月間參加第十四屆
    釜山亞運會網球比賽，所加入之女子網球團體賽獲得銅牌，依國光獎章規定，應
    對得獎選手敘獎，惟僅對團體賽之成員李慧芝及謝淑薇兩人敘獎，而將原告及另
    一成員莊佳容排除在外，實有不公，依亞運網球技術手冊規定，所謂之團體，至
    少必須有三位選手至多四位選手組成，何以僅敘獎兩人，而對於未能下場比賽之
    原告及莊佳容未敘獎，且因賽程的安排，單打前兩點失利，第三點雙打則無法出
    場，出賽名單即為比賽之依據，若無特殊狀況，則依序進行，反之名單中若錯植
    選手姓名或下場出賽人員與名單不符，即被判全隊失格，出賽人員等同實際下場
    比賽，且此次特殊狀況，亦經賽會技術委員召集人暨亞洲網球總會執行長及亞運
    網球裁判長等人以書函及電子郵件證實無誤，為此請求被告依國光體育獎章及獎
    助學金頒發辦法第二條第一項第二款規定，對原告予以敘獎（二等三級）等語。
三、經查，原告之法定代理人雖曾對被告九十二年九月十五日體委競字第○九二○○
    一六七九○三號書函不服，提起訴願，但該訴願係原告之法定代理人依利害關係
    而以其自己名義向行政院提起訴願，有原告之法定代理人所提之訴願書在卷可憑
    ，訴願決定書所列之訴願人亦為原告之法定代理人即乙○○。因此，原告之法定
    代理人所提之訴願，既非以原告之名義而提起，原告就本件褒獎事件即屬未向行
    政院提起訴願，並有行政院九十三年二月九日院臺訴字第○九三○○○四四一○
    號函在卷可按。依前所述，原告如對於原處分不服所提起課予義務訴訟，須以原
    告曾經合法訴願程序為必要，原告提起本件訴訟前既未經訴願程序，依首開說明
    ，其起訴難認為合法，應予駁回。本件起訴為不合法，應予駁回，已如前述，則
    原告所為實體上主張是否有理由，自毋庸審究，併此明。
四、依行政訴訟法第一百零七條第一項第十款、第一百零四條，民事訴訟法第九十五
    條、第七十八條，裁定如主文。
中　　　華　　　民　　　國　　九十三　　年　　　四　　　月　　 三十 　　日
                       臺 北 高 等 行 政 法 院   第 二 庭
                                           審 判 長 法  官　姜素娥
                                                    法  官　林文舟
                                                    法  官　陳國成
右為正本係照原本作成。
如不服本裁定，應於送達後十日內向本院提出抗告狀（須按他造人數附繕本）。
中　　　華　　　民　　　國　　九十三　　年　　　四　　　月　　 三十 　　日
  　　　　　　　　　　　　　　　　　　　　          書記官　王英傑
